ACORDAO-COMPLETO-2526061

ACÓRDÃO 986/2022 ATA 4/2022 - PRIMEIRA CÂMARA

VISTOS, relatados e discutidos estes autos de recurso de reconsideração interposto por José Edvaldo Antunes de Souza contra o Acórdão 3760/2019-TCU-Primeira Câmara;
ACORDAM os Ministros do Tribunal de Contas da União, reunidos em Sessão da 1ª Câmara, ante as razões expostas pelo Relator, em:
9.1  conhecer do presente recurso de reconsideração para, no mérito, negar-lhe provimento;
9.2. encaminhar cópia desta deliberação ao recorrente.

Recurso de reconsideração interposto por ex-prefeito, em sede de tomada de contas especial instaurada em razão da comprovação parcial da boa e regular aplicação de recursos recebidos por meio de convênio.

Primeira Câmara

Município de Monte Azul - MG.

3. Responsável/Recorrente:
3.1. Responsável: José Edvaldo Antunes de Souza (XXX.127.166-XX).
3.2. Recorrente: José Edvaldo Antunes de Souza (XXX.127.166-XX).

13.1. Ministros presentes: Walton Alencar Rodrigues (Presidente), Vital do Rêgo (Relator) e Jorge Oliveira.
13.2. Ministro-Substituto convocado: Augusto Sherman Cavalcanti.

VITAL DO RÊGO

Ministro Walton Alencar Rodrigues.

Adoto como relatório a instrução da auditora da Serur (peça 74) , a seguir transcrita, a qual contou com a anuência do seu corpo dirigente (peça 75) e do representante do MPTCU (peça 76) :
INTRODUÇÃO
1. 	Trata-se de recurso de reconsideração interposto por José Edvaldo Antunes de Souza, ex-prefeito do município de Monte Azul/MG - Gestões: 2001-2004 e 2005-2008 (peças 39 e 65) , contra o Acórdão 3760/2019-TCU-Primeira Câmara (peça 27) , Ministro Relator Walton Alencar Rodrigues (peça 25) , corrigido materialmente pelo Acórdão 5494/2021-TCU-Primeira Câmara (peça 49) , Ministro Relator Walton Alencar Rodrigues:
1.1. 	Reproduz-se a seguir a decisão ora atacada:
9.1. rejeitar as alegações de defesa de José Edvaldo Antunes de Souza;
9.2. julgar irregulares as contas de José Edvaldo Antunes de Souza, com fundamento nos arts. 1º, inciso I, 16, III, "b" e "c", 19 e 23, III, da Lei 8.443/1992, e condená-lo ao pagamento do débito de R$ 62.861,20 (sessenta e dois mil, oitocentos e sessenta e um reais e vinte centavos) , com a fixação do prazo de quinze dias, a contar da notificação, para que comprovem, perante o Tribunal (art. 214, inciso III, alínea "a", do Regimento Interno do TCU) , o recolhimento da dívida à Fundação Nacional de Saúde, atualizado monetariamente e acrescido dos juros de mora, calculados a partir de (28/04/2006) até a data do (s) recolhimento (s) , na forma prevista na legislação em vigor;
9.3. autorizar a cobrança judicial da dívida, caso não atendida a notificação, nos termos do art. 28, II, da Lei 8.443/1992, c/c o art. 219, inciso II, do Regimento Interno do TCU;
9.4. encaminhar cópia desta deliberação ao Procurador-Chefe da Procuradoria da República no Estado de Minas Gerais, nos termos do art. 16, § 3º, da Lei 8.443/1992 c/c o art. 209, § 7º, do Regimento Interno do TCU, para adoção das medidas que entender cabíveis.
HISTÓRICO
2. Trata-se de Tomada de Contas Especial instaurada pela Fundação Nacional de Saúde (Funasa) contra José Edvaldo Antunes de Souza; em razão da execução parcial do Convênio 480/2002, celebrado com o Município de Monte Azul/MG, tendo por objeto a execução de melhorias sanitárias domiciliares, com vigência estipulada para o período de 10/12/2002 a 28/7/2007.
2.1. Para sua implementação foram previstos R$ 402.671,83, sendo R$ 4.026,72 de contrapartida da convenente e R$ 398.645,11 à conta da concedente.
2.2. A instauração da TCE decorreu do diagnóstico de execução parcial do objeto (88,99%) , conforme consignado no Parecer Técnico Final de 25/9/2014 (peça 3, p. 100-102) e no Parecer Financeiro 5/2015 (peça 3, p. 174-180) .
2.3. Foram apontadas diversas falhas na execução de módulos sanitários, conforme especificado no Relatório de Visita Técnica Final Complementar da Funasa (peça 3, p. 6-34) , de 23/9/2014.
2.4. No âmbito do TCU, o responsável foi devidamente citado e, após o regular desenvolvimento do processo, foi prolatado o acórdão contra o qual se insurge o recorrente.
EXAME DE ADMISSIBILIDADE
3. 	Reitera-se o exame preliminar de admissibilidade (peças 57-58) com despacho do Exmo. Ministro Relator Vital do Rêgo (peça 61) , que concluiu pelo conhecimento do recurso de reconsideração interposto José Edvaldo Antunes de Souza contra o Acórdão 3760/2019-TCU-Primeira Câmara, corrigido materialmente pelo Acórdão 5494/2021-TCU-Primeira Câmara, suspendendo-se os efeitos dos itens 9.2 e 9.3 do Acórdão 3760/2019-TCU-Primeira Câmara, em relação ao recorrente.
EXAME DE MÉRITO
4.	 Delimitação:
4.1. 	Constitui objeto do presente recurso verificar se houve a ocorrência da prescrição e ofensa aos princípios da segurança jurídica e ampla defesa.
5. 	Prescrição e ofensa aos princípios da segurança jurídica e ampla defesa 
5.1. 	José Edvaldo Antunes de Souza diz que a conclusão da obra se deu em 2002 e a aprovação que resultou na aprovação parcial somente veio a ocorrer em 2014, o que fere a segurança jurídica, a ampla defesa e a razoável duração do processo (peça 39, p. 4 e peça 65, p. 2-3) .
5.2. 	Alega que a deterioração dos módulos sanitários resultante do tempo e da falta de conservação dos moradores não pode ser atribuída à municipalidade (peça 39, p. 1-2 e peça 65, p. 2) .
5.3. 	Afirma que a Lei 10.406/2002 dispõe que a empresa executora da obra continua responsável pela mesma pelo prazo de 02 anos após sua conclusão, sendo que este prazo já se expirou, não tendo como a municipalidade responsabilizar a empresa por eventual reparação em razão do lapso de tempo, como de igual forma não tem a Funasa condições jurídicas de responsabilizar a municipalidade por supostas irregularidades transcorridas a 12 anos atrás, visto que a prescrição e/ou decadência atinge a todos (peça 39, p. 2 e peça 65, p. 2) .
5.4. 	Diz que houve a construção de 5 módulos sanitários adicionais e requer que este investimento à maior seja compensado com eventual falta de investimento em determinados módulos, para todos os efeitos legais (peça 39, p. 2) .
5.5. 	Informa o ajuizamento de Ação Judicial 0154-62.2016.4.01.3825, em trâmite perante a Subseção Judiciária Federal de Janaúba - MG, que o Município de Monte Azul - MG promove contra Funasa - Fundação Nacional de Saúde, estando feito em questão em andamento (peça 39, p. 3 e peça 65, p. 2-3) . Diz que o TCE-MG reconhece a prescrição quinquenal e menciona decisões dos tribunais superiores pátrios na mesma linha (peça 39, p. 3-5 e peça 65, p. 3-6) . Requer seja sobrestado presente processo até a apreciação dos pleitos formulados (peça 39, p. 5) .
Análise:
5.6. 	No exame da prescrição, a Serur tem adotado os entendimentos detalhados na peça 73, que contém estudo e pronunciamentos anteriores da secretaria sobre o tema. Nessas manifestações estão desenvolvidas as seguintes premissas, que serão utilizadas no presente exame:
a) ao julgar o RE 636.886, o STF conferiu nova interpretação ao art. 37, § 5º, da Constituição Federal, fixando a tese de que "é prescritível a pretensão de ressarcimento ao erário fundada em decisão de Tribunal de Contas";
b) as pretensões punitiva e de ressarcimento devem observar o mesmo regime na atividade de controle externo, dado o objetivo comum da prescrição, de fixar prazo para o Tribunal de Contas agir, para caracterizar o ilícito, identificar seu autor, dimensionar as consequências da conduta e impor as consequências legais, independentemente de tais consequências terem natureza punitiva ou ressarcitória;
c) até que sobrevenha norma específica, entende-se que a prescrição das pretensões punitiva e de ressarcimento, no processo de controle externo, deve observar o regime da Lei 9.873/1999, na linha dos recentes pronunciamentos do STF a respeito. Assim, sem prejuízo de se realizar o exame da prescrição também segundo o prazo decenal previsto no Código Civil, o critério adotado, na formulação da proposta de encaminhamento, será o da Lei 9.873/1999. 
5.7. 	Conforme se observa dos autos, o débito atribuído ao responsável resultou da existência de diversas falhas na execução de módulos sanitários, conforme especificado no Relatório de Visita Técnica Final Complementar da Funasa (peça 19, p. 1-2) .
5.8. 	O Convênio 480/2002, celebrado entre a Funasa e a Prefeitura Municipal de Monte Azul/MG, tendo por objeto "execução de melhorias sanitárias domiciliares", teve vigência estipulada para o período de 10/12/2002 a 28/7/2007 (peça 3, p. 272) . O prazo para a prestação de contas final se encerrou em 26/9/2007, termo a quo para a contagem da prescrição (peça 3, p. 272) . 5.9. 	Foram emitidos, exemplificativamente, os seguintes expedientes que constituem atos inequívocos de apuração de fato, que interrompem a prescrição:
	a) Relatório 3 de Visita Técnica emitido pela Funasa (peça 3, p. 86-90) , referente à vistoria ocorrida de 15/4 a 3/5 de 2008, que observou várias irregularidades na construção dos módulos sanitários e a execução parcial do objeto;
	b) Parecer Financeiro 53/2010, de 12/3/2010 (peça 3, p. 66-68) concluiu pela impugnação parcial do convênio;
	c) Relatório de visita técnica 3/2011, de 30/6/2011, que concluiu pelo atingimento parcial do objeto e objetivo do convênio (peça 3, p. 86-90) ;
	d) Despacho Diesp/Suest MG, de 7/12/2011, que encaminha ofício da prefeitura para anexar ao processo de prestação de contas e posteriormente enviar ao engenheiro responsável para atender a solicitação de nova vistoria (peça 3, p. 82) ;
	e) Parecer Técnico Final, de 25/9/2014 (peça 3, p. 38-40) , que considerou a execução física e cumprimento dos objetivos do convênio em 88,99%;
	f) Parecer Financeiro 573/2014, de 7/10/2014 (peça 3, p. 110-111) concluiu pela impugnação parcial do convênio;
	g) Parecer Financeiro 005/2015, de 9/1/2015 (peça 3, p. 174-180) concluiu pela impugnação parcial do convênio.
5.10. 	A citação do recorrente, perante o TCU, foi ordenada em 10/8/2016, por meio do despacho do Ministro Relator (peça 12) e o aviso de recebimento, de 26/8/2017, consta à peça 20.
5.11. 	A prolação do Acórdão 3760/2019-TCU-Primeira Câmara, se deu em 14/5/2019 (peça 27) .
5.12.	Desse modo, com as vênias de estilo, entende-se que seja pelo regime do Código Civil (prescrição decenal) ou pelo regime da Lei 9.873/1999 (prescrição quinquenal) não houve a ocorrência da prescrição. Considerando-se os mesmos marcos interruptivos também não se verifica a prescrição intercorrente. 
5.13.	Deve-se asseverar que o Ministro Relator não aplicou a multa prevista no art. 57 da Lei 8443/1992 em razão do lapso temporal superior a dez anos, transcorrido entre a notificação do responsável e o fato gerador do dano, consoante jurisprudência do Tribunal -Acórdão 1441/2016-TCU-Plenário, redator Ministro Walton Alencar Rodrigues (Voto - peça 28, p. 3) .  
5.14.	Todavia, considerando-se as balizas da Lei 9.873/1999, o novo critério não pode ser aplicado para agravar a situação do recorrente, ante a proibição de reformatio in pejus.
5.15.	A alegação do recorrente de que a primeira notificação ao responsável se deu apenas depois de 12 anos da conclusão da obra não deve ser acatada. Isso porque as datas de início (22/9/2003) e fim das obras (28/7/2007) estão registradas no Relatório 3 de Visita Técnica emitido pela Funasa (peça 3, p. 86-90) , referente à vistoria ocorrida de 15/4 a 3/5 de 2008. Observa-se que foi dada oportunidade de defesa ao agente responsabilizado por meio de notificações datadas de 7/10/2014 (peça 3, p. 126-128) e 13/3/2015 (peça 3, p. 232) , ou seja, menos de 10 anos após o fim das obras, tendo sido apresentada defesa pelo responsável em 22/12/2014 (peça 3, p. 168-172) e 26/3/2015 (peça 3, p. 240-244) , não acatadas pelo concedente. Desse modo, não há que se falar em ofensa à ampla defesa, segurança jurídica ou razoável duração do processo. 
5.16.	Em relação à alegação de deterioração da obra, deve-se asseverar que o relatório acima mencionado foi emitido a menos de um ano da conclusão das obras e registrou que "para efeito de dedução de valores financeiros em relação à execução física, não foram considerados os danos decorrentes de uso e/ou causados pelos próprios beneficiários", o que foi verificado pelo Ministro Relator (peça 28, p. 2) .  
5.17.	No que toca às unidades domiciliares construídas em quantidade superior, verifica-se que o Ministro Relator acolheu o parecer do MP/TCU (peça 28, p. 3) que verificou que o relatório de visita técnica complementar já considerou o montante referido no débito (peça 11, p. 1) :
De acordo com os cálculos apresentados naquele documento, o valor total dos serviços executados correspondia a R$ 355.946,15, já considerando os 5 módulos excedentes (peça 3, p. 6 e 33) . Mantida a proporcionalidade fixada no termo de convênio (99% à conta do concedente e 1% à conta do convenente - peça 1, p. 56) , caberia à Funasa arcar com R$ 352.386,69 daquele montante. Os recursos federais disponíveis para aplicação no objeto do convênio totalizaram R$ 415.247,89, sendo R$ 398.645,11 originalmente previstos (OB's à peça 1, p. 72, 122 e 204) e R$ 16.602,78 advindos de aplicações financeiras (Parecer n. 005/2015, peça 3, p. 174) . Dessa forma, haveria um débito de R$ 62.861,20 (R$ 415.247,89 - R$ 352.386,69) , valor que, atualizado monetariamente a partir da última transferência (28/4/2006) , atingiria R$ 114.690,26, montante superior àquele fixado pelo TCU para arquivamento por racionalização administrativa. (grifos acrescidos) 
5.18.	O que se conclui no presente caso é que o recorrente não apresenta argumentos para afastar as irregularidades apuradas no relatório da visita técnica complementar, quais sejam (peça 3, p. 6-34) : a) com exceção da localidade Poções, as lajes de cobertura foram feitas em placas sem capeamento, apresentando vazamentos; b) a alvenaria de elevação foi construída em blocos de concreto; c) reservatórios em amianto apoiados em tijolos sem revestimento; d) com exceção da localidade Poções, em todas as demais, os módulos receberam apenas 25% de chapisco e reboco, sendo estes na parte baixa interna; e) em nenhum módulo foi construída a caixa de inspeção; f) em nenhum módulo foi colocada a manilha de concreto e berço de brita no sumidouro; g) na grande maioria dos módulos, as portas não foram pintadas e apresentam danificações; h) apenas 2 tanques sépticos foram abertos e vistoriados, constatando irregularidades no septo; i) vários itens danificados e/ou modificados, inclusive inviabilizando a funcionalidade do módulo; j) as impropriedades/irregularidades detectadas na visita, do período de 15/4 a 3/5/2008, não foram corrigidas na sua totalidade; k) na grande maioria dos sumidouros, as tampas foram confeccionadas diretamente no local.
5.19.	Não se trata, portanto, de responsabilidade da empresa executora das obras após a sua conclusão, tendo-se em vista que não houve a comprovação da execução da totalidade da obra e, desse modo, a convenente não cumpriu o seu dever de comprovar a regular aplicação dos recursos públicos. 
5.20.	Ademais, as alegações apresentadas pelo recorrente não afastam ou minimizam a sua responsabilidade. 
5.21.	Por fim, quanto à ação judicial ajuizada, deve-se asseverar que a existência, por si só, de ação judicial em curso sobre os fatos objeto de análise pelo TCU não gera relação de prejudicialidade a ensejar o sobrestamento dos autos (Acórdão 7123/2014-TCU-Primeira Câmara, Ministro Relator Bruno Dantas) .
5.22.	Em face do exposto, refuta-se as razões recursais apresentadas.
CONCLUSÃO
6.	Das análises anteriores, conclui-se que:
	a) não se verifica a ocorrência da prescrição, qualquer que seja o regime adotado; e
	b) não se denota ofensa aos princípios da segurança jurídica e ampla defesa e as alegações apresentadas pelo recorrente não afastam as irregularidades apuradas na execução dos módulos sanitários e a responsabilidade do recorrente.
6.1.	Com base nessas conclusões, propõe-se o não provimento do recurso. 
PROPOSTA DE ENCAMINHAMENTO
7.	Ante o exposto, submete-se à consideração superior a presente análise do recurso de reconsideração interposto por José Edvaldo Antunes de Souza contra o Acórdão 3760/2019-TCU-Primeira Câmara, propondo-se, com fundamento nos artigos 32, inciso I, e 33 da Lei 8.443/1992:
	I - conhecer do recurso e, no mérito, negar-lhe provimento;
	II - dar ciência da deliberação que vier a ser adotada ao recorrente e aos demais interessados.
É o relatório.

Saulo Gabriel Antunes Feliciano (OAB/MG 126.592).

Procurador Sergio Ricardo Costa Caribé.

RECURSO DE RECONSIDERAÇÃO EM TOMADA DE CONTAS ESPECIAL. FUNDAÇÃO NACIONAL DE SAÚDE (FUNASA). CONVÊNIO COM A PREFEITURA DE MONTE AZUL/MG PARA EXECUÇÃO DE OBRAS DE MELHORIAS SANITÁRIAS DOMICILIARES. CONHECIMENTO. NÃO PROVIMENTO. NOTIFICAÇÃO.

TOMADA DE CONTAS ESPECIAL (TCE)

Secretaria de Recursos (Serur).

Cuida-se de recurso de reconsideração interposto por José Edvaldo Antunes de Souza, ex-prefeito do município de Monte Azul/MG, nos períodos de 2001-2004 e 2005-2008, contra o Acórdão 3760/2019-TCU-Primeira Câmara, o qual foi corrigindo materialmente pelo Acórdão 5494/2021-TCU-Primeira Câmara.
2. Recordo que a presente tomada de contas especial tem como objeto recursos federais repassados ao município de Monte Azul/MG por meio do convênio 480/2002, e sua instauração  decorreu das conclusões consignadas nos seguintes pareceres emitidos pela Funasa: Parecer Técnico Final, de 25/9/2014, e Parecer Financeiro 5/2015; bem como das falhas apontadas no Relatório de Visita Técnica Final Complementar da Funasa, de 23/9/2014.
3. As alegações de defesa apresentadas por José Edvaldo Antunes de Souza não foram suficientes para elidir as irregularidades constatadas no âmbito do convênio 480/2002, culminando com o julgamento pela irregularidade de suas contas e a imputação do respectivo débito.
4. Nesta etapa recursal, o responsável alega prescrição da pretensão ressarcitória desta Corte e ofensa aos princípios da segurança jurídica e ampla defesa.
5. Em preliminar, reitero que o presente recurso de reconsideração deve ser conhecido, nos termos dos artigos 32, inciso I, e 33 da Lei 8.443/1992, c/c o art. 285 do Regimento Interno do TCU, conforme consta do despacho autuado à peça 61.
6. A unidade técnica propõe não acatar os argumentos trazidos pelo recorrente, pois, ainda que sob o critério da prescrição quinquenal, com base no regime da Lei 9.873/1999, em linha com os recentes pronunciamentos do Supremo Tribunal Federal (STF) , há nos autos diversas evidências que constituem atos inequívocos de apuração de fato, os quais a interrompem.
7. A unidade técnica cita, a título de exemplo, o Relatório 3 de Visita Técnica emitido pela Funasa (peça 3, p. 86-90) , referente à vistoria realizada entre 15/4 e 3/5 de 2008, que já apontava diversas irregularidades na construção dos módulos sanitários, bem como a execução parcial do objeto. Em seguida ao citado relatório, a Funasa emitiu três pareceres financeiros, entre 2010 e 2015, os quais concluíram pela impugnação parcial da prestação de contas do convênio 480/2002.
8. Em relação ao tema da prescrição, endosso os argumentos lançados pela Serur, cujos fundamentos adoto como razões de decidir.
9. Verifico, diante das diversas evidências carreadas aos autos, que são inúmeros e consistentes os diversos atos inequívocos praticados pela Funasa e por este Tribunal para apuração dos fatos, restando afastada eventual prescrição quinquenal com base na hipótese do inciso II do art. 2º da Lei 9.873/1999.
10. Concluo, também, não ter operado, em favor do recorrente, a prescrição intercorrente, nos termos do § 1º do art. 1º da Lei 9.873/1999, na medida em que os mesmos marcos interruptivos indicados pela unidade técnica demonstram não ter ocorrido paralisação de qualquer procedimento administrativo por mais de três anos.
11.  Em acréscimo, vale registrar que a análise da prescrição com base no regime da Lei 9.873/1999 conduz à conclusão de que a pretensão punitiva desta Corte ainda poderia ser exercida. Entretanto, sendo hipótese de recurso interposto pelo responsável, não cabe reformar a decisão recorrida para agravar seus termos.
12. Necessário ainda destacar que, a despeito dos comentários acima sobre eventual utilização dos parâmetros da Lei 9.873/1999 para fins de avaliação de prescrição, a jurisprudência atual desta Corte de Contas considera as ações de ressarcimento movidas pelo Estado contra os agentes causadores de danos ao erário imprescritíveis, nos termos da Súmula TCU-282.
13. No que concerne à possível ofensa à segurança jurídica e à ampla defesa, o recorrente alega que a vistoria que apontou as irregularidades objeto desta tomada de contas especial ocorreu em agosto de 2014 (peça 65, p.2) , doze anos após a conclusão do objeto do convênio. O recorrente acrescenta que a responsabilidade da construtora se extinguiu após dois anos da conclusão do objeto do convênio e que a Funasa deveria ter exercido seu dever de fiscalização dentro desse período, não podendo, doze anos após a conclusão das obras, imputar responsabilidade pela falta de cuidado ou de conservação à municipalidade.
14. A alegação de prejuízo à ampla defesa em razão do lapso temporal entre a ocorrência dos fatos e as apurações empreendidas pela Funasa não socorre o recorrente, diante das evidências constantes dos autos. Em linha com a análise da unidade técnica, verifica-se que o Relatório de Visita Técnica Final Complementar, referente ao período de visita compreendido entre as datas 19 e 22 e de 25 a 29 de agosto de 2014 (peça 3, p.6 a 34) ,  traz diversos apontamentos, a exemplo da ausência da caixa de inspeção e da manilha de concreto e berço de brita no sumidouro em todos os módulos construídos (peça 3, p.16) , além de repisar que as impropriedades/irregularidades detectadas na visita do período de 15/4 a 3/5/2008, não haviam sido corrigidas em sua totalidade.
15. A respeito da alegação de suposto óbice à defesa do recorrente em razão de deterioração das obras objeto do convênio 480/2002, verifico que os argumentos trazidos pelo recorrente não são aptos a esclarecer as irregularidades apontadas pela Funasa, que, ao contrário do que alega o recorrente, não são fruto de desgaste ou má conservação das obras executadas, mas de inexecução ou de execução em desacordo com os critérios técnicos estabelecidos no plano de trabalho do ajuste em análise.
16. Vale lembrar que as obras objeto do convênio em análise foram concluídas em 28/7/2007, tendo sido encaminhadas notificações acerca dos problemas encontrados para apresentação de defesa que datam de 7/10/2014 e de 13/3/2015, e que sua defesa foi apresentada em 22/12/2014 e em 26/3/2015. Adicionalmente, durante todo o curso deste processo, no âmbito deste Tribunal, franqueou-se ao responsável apresentar suas alegações de defesa, as quais foram oportunamente recebidas e analisadas por esta Corte (peça 21) . 
17. Portanto, concluo que não assiste razão ao recorrente quanto à suposta ofensa à segurança jurídica e à ampla defesa.
18. Por derradeiro, registro que não cabe sobrestar os presentes autos, em razão somente da existência de ação judicial ajuizada pela Prefeitura de Monte Azul/MG, em desfavor da Funasa, sobre os fatos em análise por este Tribunal, visto que não se trata de hipótese da absolvição criminal por negativa de autoria ou inexistência do fato imputado (Acórdão 7123/2014-TCU-Primeira Câmara, Ministro Relator Bruno Dantas) .
Ante o exposto, considero que as razões recursais não devam ser providas e voto para que o Tribunal de Contas da União aprove o acórdão que submeto a este Colegiado. 
TCU, Sala das Sessões, em tagDataSessao.
Ministro VITAL DO RÊGO 
Relator